Register of the Pia-Maria Starck papers
Hoover Institution Archives
- Printed Matter, 1961-1995
  - Pamphlets, 1965-1993
    - Kultusminister der Länder in der Bundesrepublik Deutschland, 1970-1976 (Box-folder 62: 44-46)
    - Kultusministerium Rheinland-Pfalz, 1973 (Box-folder 62: 47)
    - Landeselternbeirat von Hessen, 1978 (Box-folder 62: 48-50)
    - Landeselternschaft der Gymnasien in Nordrhein-Westfalen, 1981 (Box-folder 62: 51)
    - Niedersächsische Kultusminister, 1975 (Box-folder 62: 52)
    - Philologenverband Nordrhein-Westfalen, 1977 (Box-folder 62: 53)
    - Pressamt des Erzbistums Köln, 1977 (Box-folder 63: 1)
    - Ring Christlich-Demokratischer Studenten, 1973-1974 (Box-folder 63: 2-4)
    - Sozialdemokratische Partei Deutschlands, circa 1970-1980 (Box-folder 63: 5-22)
    - 1974-1975 (Box-folder 63: 23)
    - Verband Bildung und Erziehung, 1974-1984 (Box-folder 63: 24-25)
    - Verein für Studentische und Hochshulfragen e.V., 1972 (Box-folder 63: 26)
    - Verein zur Förderung der Sozialen Demokratie, undated (Box-folder 63: 27)
    - Vereinigung Deutschsprachiger Bürgerinitiativen zum Schutz der Menschenwürde, circa 1970-1980 (Box-folder 63: 28)